臺灣士林地方法院刑事判決　　　　　　　 94年度易字第625號
公　訴　人　臺灣士林地方法院檢察署檢察官
被　　　告　甲○○
上列被告因違反毒品危害防制條例案件，經檢察官聲請簡易判決
處刑（94年度毒偵字第1117號），及臺灣基隆地方法院檢察署移
送併案審理（94年度毒偵字第1682號、94年度毒偵字第1752號、
94年度毒偵字第2225號），本院士林簡易庭認不宜為簡易判決處
刑（94度士簡字第716 號），改由本院依通常程序審理，本院經
訊問被告後，被告為有罪之陳述，經合議庭裁定認本件宜由受命
法官獨任進行簡式審判程序審理，並判決如下：
    主  文
甲○○連續施用第二級毒品，累犯，處有期徒刑拾月。
扣案之第二級毒品安非他命共壹拾壹包（總毛重柒點玖陸柒公克
）及殘留之安非他命殘渣袋壹個（量微無法析離）均沒收銷燬；
扣案之吸食器壹組、塑膠分裝袋壹批均沒收。
    事  實
一、甲○○前於民國90年間因犯贓物罪案件，經臺灣臺北地方法
    院以90年度簡字第2698號判決判處有期徒刑4 月確定；嗣因
    違反槍砲彈藥刀械管制條例案件，經臺灣臺北地方法院以90
    年度訴字第531 號判決判處有期徒刑1 年6 月，並經台灣高
    等法院以90年度上訴字第3551號判決上訴駁回確定；又於91
    年間因施用第2 級毒品案件，經臺灣基隆地方法院以91年度
    基簡字第153 號判決判處有期徒刑4 月確定，上開3 罪，經
    臺灣基隆地方法院以91年度聲字第426 號裁定應執行有期徒
    刑2 年確定，已於91年1 月25日送監執行，並於92年10月22
    日縮刑期滿執行完畢。另甲○○曾因施用毒品案件，經法院
    裁定送觀察、勒戒後，認無繼續施用毒品之傾向，經台灣高
    等法院以87年度上易字第3507號判決免刑確定。復於90 年
    間，再因施用毒品案件，經臺灣基隆地方法院以90年度毒聲
    字第1427號裁定送觀察、勒戒後，認有繼續施用毒品之傾向
    ，再經同法院以91年度毒聲字第192 裁定入戒治處所施以強
    制戒治，嗣因戒治成效評定為合格，經本院以91年毒聲字第
    619 號裁定停止戒治，所餘戒治期間交付保護管束，已於92
    年3 月4 日戒治期滿；刑責部分由臺灣基隆地方法院檢察署
    檢察官以91年度毒偵緝字第16號提起公訴，經臺灣基隆地方
    法院於91年3 月14日以91年度基簡字第153 號判處有期徒刑
    4 月確定。詎甲○○仍不知悔悟，於92年3 月4 日強制戒治
    執行完畢釋放後5 年內，復基於施用第2 級毒品安非他命之
    概括犯意，自93年7 月起至94年7 月21日止，在基隆市○○
    區○○路165 之12號15樓及台北縣汐止市○○路○ 段615 號
    13樓之5 處，平均1 星期施用2 、3 次，連續多次施用第2
    級毒品安非他命，嗣分別經警查獲如下：(一)於94年2 月2日
    凌晨2 時50分許，在台北縣汐止市○○路○ 段615 號13樓之
    5 前查獲，並扣得第2 級毒品安非他命1 包（毛重0.4 公克
    、淨重0.2 公克）。(二)於94年6 月15日中午12時15分許，在
    基隆市○○區○○路9 號前查獲，並扣得第2 級毒品安非他
    命5 包（毛重3.2 公克）。(三)於94年6 月21日下午4 時許，
    在基隆市○○區○○路165 之12號15樓查獲，並扣得第2級
    毒品安非他命5 包（毛重4.367 公克）、安非他命殘渣袋1
    個、吸食器1 組、塑膠分裝袋1 批。(四)於94年7 月22日中午
    12時10分許，在基隆市○○區○○路165 之12號15樓查獲。
    而經警採尿送驗結果，均呈安非他命類陽性反應，始查悉上
    情。
二、案經臺北縣政府警察局金山分局報請臺灣士林地方法院檢察
    署檢察官偵查起訴及臺灣基隆地方法院檢察署檢察官移送併
    案審理。
    理  由
一、上揭犯罪事實業經被告甲○○於本院審理時坦承不諱，且被
    告為警查獲先後所採集之尿液檢體，分別送臺灣檢驗科技股
    份有限公司及台灣尖端先進生技醫藥股份有限公司檢驗結果
    ，均呈安非他命及甲基安非他命陽性反應，此有臺灣檢驗科
    技股份有限公司94年2 月25日濫用藥物尿液檢驗報告1 紙、
    台灣尖端先進生技醫藥股份有限公司93年9 月2 日、94年7
    月8 日、94年7 月29日濫用藥物檢驗報告各1 紙在卷可稽。
    復有扣案之第2 級毒品安非他命共11包（總毛重7.967 公克
    ）、安非他命殘渣袋1 個、吸食器1 組、塑膠分裝袋1 批扣
    案可佐。而前開扣案之第2 級毒品安非他命11包分別經臺灣
    檢驗科技股份有限公司、行政院衛生署管制藥品管理局以氣
    相層析質譜儀法及基隆市警察局第一分局警備隊以聯勤二○
    四廠製造之煙毒品檢驗Ａ包試劑檢驗結果，均呈甲基安非他
    命陽性反應，此有臺灣檢驗科技股份有限公司94年3 月22日
    濫用藥物檢驗報告、基隆市警察局第一分局警備隊毒品初步
    鑑驗報告單及行政院衛生署管制藥品管理局94年8 月10日管
    檢字第0940006716號檢驗成績書各1 份在卷可按，足徵被告
    前開施用第2 級毒品安非他命之自白與事實相符，堪予採信
    。按施用毒品經觀察、勒戒或強制戒治執行完畢釋放後，5
    年內再犯毒品危害防制條例第10條之施用毒品罪者，檢察官
    應依法追訴，毒品危害防制條例第23條第2 項定有明文。本
    件被告甲○○曾因施用毒品案件，經法院裁定送觀察、勒戒
    後，認無繼續施用毒品之傾向，經台灣高等法院以87年度上
    易字第3507號判決免刑確定。復於90年間，再因施用毒品案
    件，經臺灣基隆地方法院以90年度毒聲字第1427號裁定送觀
    察、勒戒後，認有繼續施用毒品之傾向，再經同法院以91年
    度毒聲字第192 裁定入戒治處所施以強制戒治，嗣因戒治成
    效評定為合格，經本院以91年毒聲字第619 號裁定停止戒治
    ，所餘戒治期間交付保護管束，已於92年3 月4 日戒治期滿
    ；刑責部分由臺灣基隆地方法院檢察署檢察官以91年度毒偵
    緝字第16號提起公訴，經臺灣基隆地方法院於91年3 月14日
    以91年度基簡字第153 號判處有期徒刑4 月確定等情，有臺
    灣基隆地方法院91年度基簡字第153 號刑事判決書、臺灣高
    等法院被告前案紀錄表各1 份附卷可考。從而，被告確有於
    強制戒治執行完畢釋放後，5 年以內再犯毒品危害防制條例
    第10條第2 項之施用第2 級毒品犯行。故本件事證明確，被
    告犯行洵堪認定，應依法論科。
二、按安非他命為毒品危害防制條例第2 條第2 項第2 款所規定
    之第2 級毒品，核被告甲○○所為係犯毒品危害防制條例第
    10條第2 項之施用第2 級毒品罪。其施用前後持有第2 級毒
    品安非他命之低度行為為施用毒品之高度行為所吸收，不另
    論罪。又被告多次施用第2 級毒品，時間緊接，犯罪手法相
    同，並觸犯構成要件相同之罪，顯係基於概括犯意為之，為
    連續犯，應依刑法第56條規定，以一罪論，並加重其刑。另
    公訴人起訴事實雖僅敘及被告自93年12月初某日起至94年2
    月1 日止施用第2 級毒品安非他命之犯行，然檢察官就犯罪
    事實之一部起訴者，其效力及於全部，被告如事實欄所載之
    其餘施用安非他命犯行，並經臺灣基隆地方法院檢察署檢察
    官移送併案審理，且與公訴人起訴之犯罪事實既具有連續犯
    之裁判上一罪關係，依審判不可分之原則，均應為起訴效力
    所及，本院自應併予審究。末查，被告有事實欄所載之犯罪
    科刑及執行情形，有臺灣高等法院被告前案紀錄表、臺灣士
    林地方法院檢察署刑案資料查註紀錄表各1 份在卷可稽，其
    前受有期徒刑執行完畢後，5 年以內再犯本件最重本刑為有
    期徒刑以上之罪，為累犯，應依刑法第47條之規定，遞予加
    重其刑。爰審酌被告前曾有施用毒品之犯行，經強制戒治及
    判刑後，仍無法戒除其毒癮，竟再度涉犯本案，顯見其無戒
    絕之決心，其犯罪之動機、目的、施用毒品係戕害自身健康
    ，施用第2 級毒品之頻率、次數，其所生危害，及犯罪後終
    能坦承犯行，尚知悔悟等一切情狀，量處如主文所示之刑。
三、扣案查獲之第2 級毒品安非他命共11包（總毛重7.967 公克
    ）及殘留之甲基安非他命殘渣袋1 個（量微無法析離）係查
    獲之毒品，依法不得持有，不問屬於犯人與否，均應依毒品
    危害防制條例第18條第1 項前段之規定沒收銷燬之。另扣案
    之吸食器1 組、塑膠分裝袋1 批，雖尚非屬專供施用毒品之
    器具，惟為被告所有供犯罪所用或供犯罪預備（分裝袋部分
    ）之物，業據其供明在卷，應依刑法第38條第1 項第2 款規
    定宣告沒收之。
據上論斷，應依刑事訴訟法第452 條、第273 條之1 第1 項、第
299 條第1 項前段，毒品危害防制條例第10條第2 項、第18條第
1 項前段，刑法第11條、第56條、第47條、第38條第1 項第2 款
，判決如主文。
本案經檢察官邱智宏到庭執行職務。
中　　華　　民　　國　　94　　年　　11　　月　　3　 　日
　　　　　　　　　刑事第七庭法　官  王俊雄
以上正本證明與原本無異。
如不服本判決，應於判決送達後10日內，向本院提出上訴狀。
                            書記官  許秋莉
中　　華　　民　　國　　94　　年　　11　　月　　7 　　日
附錄本案論罪科刑法條全文
毒品危害防制條例第10條第2 項
施用第二級毒品者，處 3 年以下有期徒刑。
